【裁判字號】    89,易,302
【裁判日期】    890503
【裁判案由】    竊盜
【裁判全文】
臺灣彰化地方法院刑事判決                          八十九年度易字第三二號
    公  訴  人  臺灣彰化地方法院檢察署檢察官
    被      告  甲○○
右列被告因竊盜案件，經檢察官提起公訴（八十八年度偵字第八三七二號），本院判
決如左：
        主  文
甲○○無罪。
        理  由
一、公訴意旨略以：被告甲○○意圖為自己不法之所有，於民國（下同）八十八年七
    月二十六日晚上九時許，在彰化縣彰化市○○路○段六二四巷附近，竊取乙○○
    所有，車牌號碼ＴＣＳ─三０七號機車一部，得手後留供己用。嗣於同年八月十
    九日凌晨四時許，在彰化縣彰化市○○路與彰鹿路口為警查獲，並扣得被告所有
    供犯罪用之機車鑰匙二把，因認被告涉犯刑法第三百二十條第一項竊盜罪嫌。
二、公訴人認被告涉犯竊盜罪，係以訊據被告雖否認犯行，辯稱前開機車係一綽號「
    阿文」之不詳姓名年籍男子騎至伊住處後，一綽號「阿麻」不詳姓名年籍男子將
    「阿文」載走，該機車即放在伊家中云云，但被告就「阿文」、「阿麻」之年籍
    資料一直無法提出供予查證，所辯顯不足採。又前揭機車係乙○○於前揭時、地
    失竊之物，業據乙○○證述至明，且有贓物領據、車輛竊盜、車牌失竊資料個別
    查詢報表在卷可憑，故被告犯行可加認定為論據。
三、按犯罪事實應依證據認定之，無證據不得推定其犯罪事實；又不能證明被告犯罪
    者，應諭知無罪之判決，刑事訴訟法第一百五十四條、第三百零一條第一項前段
    分別定有明文。訊據被告甲○○，堅詞否認有竊盜犯行，除辯稱如偵訊所言，並
    另陳明，前開機車係「丁○」騎來放在伊家，但「丁○」是否為真實姓名仍不確
    定，「丁○」是丙○○介紹給伊認識的，也是丙○○將「丁○」載走云云。經查
    ，訊據證人丙○○證述，「阿文」是一起喝酒的朋友，不知如何聯絡，亦不曾用
    車子載過「阿文」云云，另對於是否騎過前揭機車，先則供述，忘記了，嗣則陳
    稱，無（騎過前揭機車），也未用被告的機車鑰匙開過前揭機車云云，雖與被告
    辯稱者尚有不合之處，但揆諸丙○○現另案執行中，且「阿文」係由證人介紹給
    被告，證人當與「阿文」較熟，所證是否無所偏，容有可疑。惟可確定者則係真
    有「阿文」之人，足徵被告所辯並非全然無稽，故前揭機車是否「阿文」騎到被
    告家中放的，非被告竊取者，即屬有合理之可疑，況並無積極證據足證前揭機車
    確係被告於前揭機車失竊時、地所竊盜者，是本件被告犯罪不能證明，應諭知被
    告無罪之判決。至被告是否另涉贓物罪嫌，宜由檢察官另行查明，且非本件起訴
    效力所及，本院無得審究，併此敘明。
據上論斷，應依刑事訴訟法第三百零一條第一項前段，判決如主文。
中      華      民      國      八十九      年    五    月        三    日
                                        臺灣彰化地方法院刑事第三庭
                                            法      官  洪  榮  謙
右正本證明與原本無異。
如不服本判決，應於判決送達後十日內向本院提出上訴狀( 須附繕本 )。
告訴人或被害人對於判決如有不服具備理由請求檢察官上訴者，其上訴期間之計算係
以檢察官收受判決正本之日期為準。
                                            法院書記官  梁  高  賓
中      華      民      國      八十九      年    五    月        九    日


司法院資訊處製作；財團法人民間司法改革基金會備份。
